

www.ineco.com

RICARDO ANDRES PELAEZ ARQUITECTO TECNICO Telf: 646.206.669

e-mail: randrespelaez@gmail.com

A departamento de RR.HH.

Presento mi candidatura con el fin de formar parte de vuestro equipo de trabajo para vuestros departamentos de Alta velocidad (línea ferroviaria la Meca- Medina), carreteras, edificación y aereonatuco conozco el funcionamiento de la empresa y tienen un grupo humano extraordinario y muy profesional.

Además de mi formación académica y mi experiencia laboral tanto en edificación como en obra civil, tengo amplios conocimientos en, administración de obras, compras, seguridad y salud, gestión de obras .Sería de mucha utilidad en su división de obras en la Línea ferroviaria La Meca-Medina.

Respecto a los idiomas tengo mucha facilidad en aprenderlos, además de inglés, idioma que domino, tengo conocimientos de francés a nivel técnico.

Tengo movilidad geográfica absoluta tanto a nivel nacional como a nivel internacional ya que mi profesión lo requiere.

Me alegraría mucho tener una entrevista con ustedes, presentarles mi carta de recomendación y poder explicarles con mayor detalle mi experiencia laboral a través de un portafolio con fotos, diagramas y detalles de obra.

Sin otro particular, reciba un cordial saludo.

Ricardo Andrés Peláez.

Ricardo Andrés Peláez

Nombre: Ricardo

Apellidos: Andrés Peláez.

Dirección: Avda.de la Música, nº2, p-2 Aldaia, Valencia

Teléfono: +34.646.206.669.

Correo electrónico: randrespelaez@gmail.com



Experiencia Profesional

\rightarrow (08/2001 – 06/2002), ARQUITECTO TECNICO.

Empresa: URBAN C. Copenhague (DENMARK).

Obra: Office Building, 68 Nykær, Brøndby, estimate cost 2.904.019, DKK.

→ (02/2004-01/2011). JEFE DE OBRA.

Empresa: JARQUIL S.A. (02/2004-08/2005).

Obra: Promoción de 99 Viviendas en residencial campo de golf "Valle del Este golf Resort" en Vera (Almería).. Pto. 10.280.144€

Empresa: INTERSA, S.A. (09/2005 - 09/2007).

Obras: Centro comercial "El Tiro", Murcia. Ejecución de movimiento de tierras, muros pantalla, cimentación y estructuras,. Pto. 32.423.000€

"Edificio Golf" en Hacienda el Álamo Golf Resort. 05/2006 a 03/2007. Pto. 4.606.957 .

Promoción de

186 Viviendas en residencial campo de golf "El Valle golf Resort", durante los trabajos de movimiento de tierras, estructuras, cubiertas y albañilería. 09/2005 − 05/2006. Pto. 24.142.764€.

Empresa: JARQUIL S.A.(11/2007 - 03/2009)

Obra: Fabrica de geles y cosméticos, "BRISEIS" en Benahadux, Almería, presupuesto inicial de 450.000€ y ampliaciones por un valor de 3.500.000€ 05/2008 – 03/2009

Parque Empresarial Jarquil, (fase IV) en el sector 20 Almería. 11/2007 – 09/2008. Pto. 4.200.000€

Empresa: A.C ARCHITECTURE - FCC Medioambiente S.A. (06/2009- 12/2011)

Obras: Ejecución de Complejo Deportivo con Piscina Cubierta, pto. 6.683.587,26€, 06/ 2009, 03/ 2011.

Adecuación de Piscina Municipal Cubierta "VICENT VERA" Sueca, Valencia, presupuesto inicial 790.486.42€ Periodo: 03/2011 – 12/2011.

Ejecución de Contenedores soterrados en Burjassot Valencia. Periodo: 6/2009 11/2010. Presupuesto 953.000,00€.

Área funcional:

- Experiencia en trabajo de obras llevando el control y ejecución de obra. Certificación mensual con las subcontratas así como la preparación de certificación a la propiedad.
- Seguimiento de los costes de la obra y del tiempo de ejecución en Microsoft Project.
- Organización con las empresas subcontratadas de los diferentes trabajos a ejecutar en la obra.
- Solución a los problemas de replanteo que surjan de manera inesperada durante los trabajos.
- Entrega de planos y replanteos.

→ (/12/2011 –/09/2013).ARQUITECTO TECNICO.

Empresa: (Autónomo free-lance).

Obra: Naves en el polígono industrial "El Real de Antas", Pto. 1.200.000€.

Área funcional: Estudio y colaboraciones en diferentes proyectos de construcción. Mediciones en Presto, dibujos en AutoCAD, Preparación de memorias y planes de seguridad.

→ (01/2014-06/2014). JEFE DE OBRA.

Empresa: Torresa Proyectos e Ingeniería.

Obra: Sucursal bancaria y reforma de sucursal bancaria en Valencia. Pto. 180.000€

Área funcional: Control de costes, planificación y ejecución de obra.

→ ARQUITECTO TECNICO 01/07/2014 – actualidad.

Empresa: (Autónomo free-lance). **Obra:** Varios, locales y reformas.

Área funcional: Estudios de obra y colaboraciones en proyectos de construcción. Mediciones

en Presto, dibujos en AutoCAD, Preparación de memorias y planes de seguridad.

Ver portfolio en www.dropbox.com

Formación Académica

ARQUITECTO TÉCNICO, (2002), Universidad de Granada.

<u>Idiomas</u>

Inglés Lectura: Alto Francés Lectura: básico

Escritura: Alto Escritura: básico Expresión Oral: Alto Expresión Oral: básico

Curso (2001-2002), Erasmus en KEA, School of design and technology, in Copenhagen.

Datos de interés

- Implicado y comprometido con el trabajo, responsable, puntual, ordenado, organizado, con capacidad para transfer conocimientos y establecer buenas relaciones con los distintos trabajadores y compañeros de trabajo
 - Dispongo de Carta de recomendación.
 - Carnet de conducir y coche propio.

Conocimientos informáticos

- Auto CAD. Nivel Avanzado.
- Microsoft Project. Nivel Avanzado
- Navision. Nivel Medio
- Presto/Arquímedes. Nivel Medio
- Microsoft Office. Nivel Avanzado

Formación adicional

- Curso de MONITOR DE ENSAYOS DE MATERIALES DE CONSTRUCCION $\,$ de 60h.E.UA.T. GRANADA
 - Curso básico y avanzado de CYPECAD Y METAL 3D (50h).
 - Curso de formación de TOPOGRAFIA BASICA con una duración de 70h.
 - Curso de 60h de PREVENCION DE RIESGOS LABORALES nivel básico.